---
title: "Lösungen Übung 10"
output: html_document
---

```{r setup, include=FALSE}
knitr::opts_chunk$set(echo = TRUE)

library(tidyverse)
```

# Aufgabe 1

```{r}
# Daten einlesen

d <- c(3300, 9000, 2700, 6500, 3600, 1500, 1000, 1500, 1000, 2100, 1800, 2800, 1800, 4600, 3200, 2700)
```


## a)

```{r}
mean(d) # arithmetisches mittel
quantile(d, probs = c(0.25, 0.5, 0.75), type = 2) # quantilfunktion gemäß Vorlesung für 25%, 50% und 75% Quantil
```

## b)

```{r}
as.data.frame(d) %>%
  ggplot(aes(x = d)) +
  stat_boxplot() +
  scale_x_continuous(n.breaks = 8) +
  labs(x = "Monatseinkommen") +
  theme_bw() +
  theme(axis.text.y = element_blank(),
        axis.ticks.y = element_blank(),
        panel.grid.major.y = element_blank(),
        panel.grid.minor.y = element_blank())

```

## c)

```{r}
plot(ecdf(d))
```


## d)

Es gilt `r mean(d)` > `r median(d)`. Das ist ein Hinweis darauf, dass die Verteilung linkssteil sein könnte. Genauer erkennen wir das anhand einer Kerndichtefunktion:

```{r}
as.data.frame(d) %>%
  ggplot(aes(x = d)) +
  geom_density() +
  scale_x_continuous(n.breaks = 8) +
  labs(x = "Monatseinkommen") +
  theme_bw()
```

In der oberen Abbildung kann man gut sehen, dass die Verteilung unimodal und linkssteil/rechtsschief ist.

# Aufgabe 2

```{r}
# Daten einlesen

schweine <- c(204, 221, 195, 191, 205, 220, 194, 225, 185, 188, 229, 231, 222, 239, 225, 194, 211, 222, 199)
```


## a)

```{r}
qu_schweine <- quantile(schweine, probs = c(0, 0.25, 0.5, 0.75, 1), type = 2)
qu_schweine

z_u <- qu_schweine[["25%"]] - 1.5 * IQR(schweine, type = 2)
z_o <- qu_schweine[["75%"]] + 1.5 * IQR(schweine, type = 2)

z_u
z_o

as.data.frame(schweine) %>%
  ggplot(aes(x = schweine)) +
  stat_boxplot() +
  scale_x_continuous(n.breaks = 8) +
  labs(x = "Gewicht von Schweinen (in kg)") +
  theme_bw() +
  theme(axis.text.y = element_blank(),
        axis.ticks.y = element_blank(),
        panel.grid.major.y = element_blank(),
        panel.grid.minor.y = element_blank())
```

## b) 

Der Boxplot stellt nicht dar, dass es sich um eine bimodale Verteilung handelt.

```{r}
as.data.frame(schweine) %>%
  ggplot(aes(x = schweine)) +
  geom_density() +
  scale_x_continuous(n.breaks = 8) +
  labs(x = "Gewicht von Schweinen (in kg)") +
  theme_bw()
```

## c)

```{r}
schweine_neu <- sort(schweine) + c(rep(2, 5), rep(0, (length(schweine) - 5)))

qu_schweine_neu <- quantile(schweine_neu, probs = c(0, 0.25, 0.5, 0.75, 1), type = 2)

difference_quantile <- qu_schweine_neu - qu_schweine
difference_quantile
```


Das 25% Quantil verändert sich um `r difference_quantile[["25%"]]` kg.
Das 50% Quantil verändert sich um `r difference_quantile[["50%"]]` kg.
Das 75% Quantil verändert sich um `r difference_quantile[["75%"]]` kg.


# Aufgabe 3

```{r}
library(ineq) # Lade benötigtes Package

Wagen_anteile <- c(1, 3, 3, 7)/14 # Daten einlesen in benötigter Form
```

## a)

```{r}
Gini(Wagen_anteile) # Gini-Koeffizient
Gini(Wagen_anteile, corr = TRUE) # korrigierter Gini-Koeffizient
```

## b)

```{r}
Gini(c(3, 3, 3, 7)/16, corr = TRUE) # i)
Gini(c(1, 3, 3, 9)/16, corr = TRUE) # ii)
Gini(c(0, 2, 2, 6)/10, corr = TRUE) # iii)
```

## c)

```{r}
plot(Lc(Wagen_anteile)) # Lorenzkurve Plot
```

## d)

Keine der Grafiken stellt eine potentiell mögliche Lorenzkurve dar, weil

*   Die Kurve hier nicht konvex ist und das erste Segment oberhalb der ersten Winkelhalbierenden verläuft.
*   Das ist nicht der Graph einer Funktion. Ausserdem wäre hier $G = 1 > \frac{9}{10}$. Es muss aber gelten $G \in [0, \frac{9}{10}]$.
*   Es muss gelten $(u_{(10)}, v_{(10)}) = (1,1)$. Das ist hier nicht erfüllt.
*   Der Graph der Funktion ist unstetig. Das ist bei Lorenzkurven nicht möglich.







